【裁判字號】    88,易,3421
【裁判日期】    890118
【裁判案由】    竊盜
【裁判全文】
臺灣臺北地方法院刑事判決              八十八年度易字第三四二一號
    公  訴  人  臺灣臺北地方法院檢察署檢察官
    被      告  乙○○
右列被告因竊案件，經檢察官提起公訴（八十八年度偵字第二五四八四號），本
院判決如左：
    主      文
乙○○攜帶兇器竊，未遂，處有期徒刑肆月。緩刑貳年。
扣案GERBER牌萬能鉗壹支沒收。
    事      實
一、乙○○意圖為自己不法之所有，於民國八十八年十一月二十一日凌晨一時四十五
    分許，攜帶其所有多功能附有刀刃之萬能鉗（美國製GERBER牌）一支，明知該萬
    能鉗可做為兇器，竟以之為工具，在台北市○○街四０巷三－一號前，先將其所
    有ＡＢＢ－六八八號機車之電瓶拆下，再用萬能鉗竊取甲○○所有ＡＴＲ－八四
    七號機車之電瓶。已著手將電瓶固定螺絲卸下，正要拆卸電瓶時，為被害人甲○
    ○發現，致竊未遂。經甲○○報警處理。扣得乙○○所有該GERBER牌萬能鉗一
    支。
二、案經台北市政府警察局大安分局移送台灣台北地方法院檢察署檢察官偵查起訴。
    理      由
一、訊據被告乙○○供承於前開時地以萬能鉗為工具竊取ＡＴＲ－八四七號機車之電
    瓶等情不諱，惟辯稱：「電瓶只拆到一半」。本院傳訊被害人甲○○其稱：「我
    發現電瓶被拆到一半，我看見螺帽已拿下來了，電瓶尚未全部拆下」。足見被告
    已著手竊而尚在未遂階段，又扣案之萬能鉗經本院調出提示，該萬能鉗為美國
    製GERBER牌，手柄內有長度為六點五公分之刀刃，足認該萬能鉗係屬兇器，被告
    攜帶兇器竊之罪證明確，犯行堪予認定。至於偵查卷內之贓物領據記載甲○○
    領回電瓶一個，因該電瓶尚未與機車分離，故該贓物領據不具證據力。合予明
    。
二、核被告所為應成立刑法第三百二十一條第二項、第一項第三款之攜帶兇器竊未
    遂罪。公訴人未察明被告仍屬未逐，認被告係犯刑法第三百二十一條第一項第三
    款之攜帶兇器竊罪，起訴法條容有未洽，應予變更。被告竊尚屬未逐，應依
    刑法第二十六條前段之規定減輕其刑。爰審酌被告犯罪之動機、目的、手段、所
    生危害犯罪後之態度、犯罪所得及其他一切情狀，量處如主文第一項所示之刑，
    以示儆懲，又查被告前未曾受有期徒刑以上刑之宣告，犯罪侵害之財產上利益非
    多，經此項教訓，當知警惕，本院認所宣告之刑，以暫不執行為適當，因併予宣
    告緩刑二年，以啟自新。
三、扣案GERBER牌萬能鉗一支，為被告所有供犯罪所用之物，應依刑法第三十八條第
    一項第二款之規定沒收之。
據上論斷，應依刑事訴訟法第二百九十九條第一項前段、第三百條、刑法第三百二十
一條第二項、第一項第三款、第二十六條前段、第七十四條第一款、第三十八條第一
項第二款判決如主文。
本案經檢察官張進豐到庭執行職務
中      華      民      國      八十九      年     一     月     十八   日
                                      臺灣臺北地方法院刑事第五庭
                                          法  官  吳  昆  榮
右正本證明與原本無異。
如不服本判決，應於判決送達後十日內，向本院提出上訴狀。
                                          書記官  殷  玉  芬
中      華      民      國      八十九      年     一     月     二十   日
刑法第三百二十一條
一犯竊盜罪而有左列情形之一者，處六月以上五年以下有期徒刑：
  於夜間侵入住宅或有人居住之建築物、船艦或隱匿其內而犯之者。
  毀越門扇、牆垣或其他安全設備而犯之者。
  攜帶兇器而犯之者。
  結夥三人以上而犯之者。
  乘火災、水災或其他災害之際而犯之者。
  在車站或埠頭而犯之者。
二前項之未遂犯罰之。


司法院資訊處製作；財團法人民間司法改革基金會備份。
